臺灣高雄地方法院刑事判決　　　　　 100年度審易字第2007號
公　訴　人　臺灣高雄地方法院檢察署檢察官
被　　　告　潘建宏
上列被告因竊盜等案件，經檢察官提起公訴（100 年度偵字第10
451 號、第11893 號），本院以簡式審判程序審理，判決如下：
    主  文
潘建宏犯踰越牆垣竊盜罪，處有期徒刑陸月，如易科罰金，以新
臺幣壹仟元折算壹日；又犯妨害公務執行罪，處有期徒刑肆月，
如易科罰金，以新臺幣壹仟元折算壹日；又犯侵入建築物附連圍
繞之土地罪，處有期徒刑月，如易科罰金，以新台幣壹仟元折
算壹日。應執行有期徒刑拾月，如易科罰金，以新臺幣壹仟元折
算壹日。
    事  實
一、潘建宏意圖為自己不法之所有，於民國100 年3 月26日上午
    9 時許，前往位於高雄市旗津區北汕巷102 號之1 附1 前海
    軍軍區小艇三中隊之營區，以踰越牆垣之方式，侵入該營區
    ，竊得磁羅經10個及磁羅經罩4 個，甫翻牆出營區之際，為
    巡邏員警林瓊雄發覺有異而進行盤查。詎潘建宏另基於妨害
    公務執行之犯意，對依法執行逮捕職務之公務員即員警林瓊
    雄和其後到場支援之員警莊振華，徒手施以強暴，致林瓊雄
    及莊振華分別受有右手抓傷、臉部跟左手抓傷等傷害（傷害
    部分，未據告訴），惟仍遭壓制逮捕而為警查獲。
二、潘建宏另基於侵入他人建築物附連圍繞土地之犯意，於100
    年4 月9 日下午4 時30分許，未經允許，以翻越牆垣之方式
    ，無故侵入位於高雄市旗津區○○○路480 號海軍海四廠營
    區內，後為執勤之上兵溫智凱查覺，經溫智凱通報支援且要
    求潘建宏前往執星官室為說明，詎其竟抗拒逮捕，造成支援
    之下士陳泓安、中士蔡正義受有右膝紅腫擦傷、右小腿擦傷
    等傷害（傷害部分，未據告訴），復跳入海中，嗣經搭救而
    查獲。
三、案經高雄市政府警察局鼓山分局移送臺灣高雄地方法院檢察
    署檢察官偵查起訴。
    理  由
一、本件被告潘建宏所犯為死刑、無期徒刑、最輕本刑為3 年以
    上有期徒刑以外之罪，其於準備程序進行中，就被訴事實為
    有罪之陳述，經本院告知簡式審判程序之旨，並聽取當事人
    意見後，本院認無不得或不宜改依簡式審判程序進行之處，
    爰依刑事訴訟法第273 條之1 第1 項規定，裁定進行簡式審
    判程序，合先敘明。
二、上開事實欄一之事實，業據被告於警詢、偵查中及本院審理
    時坦承不諱，核與證人即士官長鄭治國於警詢及偵查中之證
    詞、證人即員警林瓊雄及莊振華於偵查中之證詞相符，且有
    員警林瓊雄所作之職務報告、高雄市立旗津醫院診斷證明書
    、贓物認領保管單各1 份及蒐證照片23張在卷可證，足認被
    告上開任意性之自白與事實相符，堪以採信。又上開事實欄
    二之事實，業據被告於本院審理中坦承於卷，並與證人即上
    兵溫智凱、少校王天復於警詢及偵查中證述情節大致相符，
    且有高雄市立旗津醫院診斷證明書1 份、蒐證照片12張附卷
    足參。被告上開自白與事實相符，自可採為認定事實之證據
    。從而，本案事證明確，被告上開犯行均堪認定。
三、按刑法第306 條所謂侵入他人附連圍繞土地罪，本應以其有
    住宅、建築物等之監督權者為被害法益，自非有住宅、建築
    物監督權人依法告訴，不得遽予論罪，最高法院20年上字第
    323 號刑事判例可資參照。查本件被告無故侵入之高雄市旗
    津區○○○路480 號海軍海四廠營區，以營區少將指揮官有
    該營區有監督權限，營區少將指揮官已委任少校王天復提出
    告訴，有該營區少將指揮官委任少校王天復之書狀即委任狀
    1 紙在卷可查，是營區少將對該營區有監督權，且其監督權
    限已遭被告所侵害，其於警詢中委託少校王天復所提之告訴
    當屬適法，合先敘明。又按刑法第321 條第1 項第2 款規定
    之毀越門扇、牆垣或其他安全設備，所謂「毀」指毀損、毀
    壞或破壞；「越」指超越、踰越或越進，毀而不越，或越而
    不毀，均得依本條款處斷。是核被告於事實欄一所示時、地
    翻越牆垣進入營區竊盜，此部分之犯行係犯刑法第321 條第
    1 項第2 款之踰越牆垣竊盜罪，公訴人認被告所犯為毀越牆
    垣竊盜罪，容有誤會。又被告於事實欄一所示時地另對執行
    職務之員警施以強暴，則係犯刑法第135 條第1 項之妨害公
    務執行罪。被告於事實欄二所為，則係犯刑法第306 條第1
    項之侵入建築物附連圍繞土地罪。被告所犯上開三罪間，犯
    意各別，行為互殊，應分論併罰。
四、本院審酌被告正值青壯，竟不思以正途謀生，反圖不勞而獲
    ，以踰越牆垣之方式竊取他人財物，不僅使牆垣之防盜功能
    喪失殆盡，且破壞他人對財產權之支配，已生危害於社會治
    安，又為規避查緝，竟對依法執行逮捕職務之員警林瓊雄和
    莊振華施以強暴，妨害員警執行公務，顯為藐視國家公權力
    之行使，另又翻越牆垣無故侵入海軍營區之附連圍繞土地，
    所為均非可取；另考量被告犯後坦承犯行，所竊得物品均已
    發還予被害人，有贓物認領保管單1 紙在卷可佐，所造成之
    損害非大，及其犯罪動機、目的、手段等一切情狀，酌情量
    處如主文所示之刑，並均諭知易科罰金之折算標準，且定其
    應執行刑，並諭知同上之易科罰金折算標準。至扣案之手電
    筒1 個、木棍1 支、鋼鋸1 把、尖嘴鉗1 支及扣環2 個，雖
    為被告所有，但無證據顯示係供本案犯罪所用或犯罪預備之
    物，爰不併予宣告沒收，併此敘明。
據上論結，應依刑事訴訟法第273 條之1 第1 項、第299 條第1
項前段，刑法第321 條第1 項第2 款、第135 條第1 項、第306
條第1 項、第51條第5 款、第41條第1 項、第8 項，刑法施行法
第1 條之1 ，判決如主文。
本案經檢察官余彬誠到庭執行職務。
中    華    民    國   100    年    8     月    3     日
                  刑事第十庭  法  官  楊佩蓉
以上正本證明與原本無異。
如不服本判決應於收受送達後10日內向本院提出上訴書狀，並應
敘述具體理由；如未敘述上訴理由者，應於上訴期間屆滿後20日
內向本院補提理由書（均須按他造當事人之人數附繕本）「切勿
逕送上級法院」。
中    華    民    國   100    年    8     月    3     日
                              書記官  陳蓉柔
附錄本案判決論罪科刑法條：
中華民國刑法第321條
犯竊盜罪而有下列情形之一者，處6 月以上、5 年以下有期徒刑
，得併科新臺幣10萬元以下罰金：
一、侵入住宅或有人居住之建築物、船艦或隱匿其內而犯之者。
二、毀越門扇、牆垣或其他安全設備而犯之者。
三、攜帶兇器而犯之者。
四、結夥三人以上而犯之者。
五、乘火災、水災或其他災害之際而犯之者。
六、在車站、埠頭、航空站或其他供水、陸、空公眾運輸之舟、
    車、航空機內而犯之者。
前項之未遂犯罰之。
中華民國刑法第135條第1項
對於公務員依法執行職務時，施強暴脅迫者，處3 年以下有期徒
刑、拘役或3 百元以下罰金。
中華民國刑法第306條第1項
無故侵入他人住宅、建築物或附連圍繞之土地或船艦者，處 1
年以下有期徒刑、拘役或3 百元以下罰金。